Inventaris van het archief van de Hoofddirecteur der Registratie, het Zegel en Domeinen, 1813-1815
Nationaal Archief, Den Haag
- Regio's, 2
  - Zeeland., 8
    - Overneming der senatotie-goederen van Brussel door H. van Raden., 12
    - Verzoek om remissie van een som van F1.109-6-4- door den kerkeraad van Onze Lieve Vrouwenpolder verschuldigd., 13
    - Reclame van het veer te Arnemuiden., 14
    - Reparatie van den windmolen te Terneuzen., 16
    - Remissie aan Catharina Bastiaanse, weduwe van J. de Rijcke verleend., 17
    - De burgemeesters van Walcheren om liquidatie wegens taxatie van tiende in 1811, 1812 en 1813., 18
    - Verkoop van gemeentegoederen tijdens het Fransche bestuur., 19
    - Verkoop van een pulvertoren door den commissaris-generaal van Oorlog., 20
    - A. van Eeneman te Arnemuiden om voldoening van zijn declaratie., 21
    - De dijkdirectie te Kruiningen om betaling van opgeld der tiendverpachting in 1813 en 1814., 22
    - Opgaven der perceptiën op de restanten der kapittelgoederen., 23
    - H.M. Houwer te Zierikzee om restitutie van erfpacht., 24
    - Staat van ontvang en uitgaaf van verkochte domeinen gedurende het sequester gedaan., 25
    - Peceptiën van de inkomsten in 1615 gedaan., 26
    - Reclame der korenmolen door de gemeente Terneuzen., 27
    - Uitgangen en erfpachten., 28
  - Monden van de IJsel (Overijsel)., 9
    - Staten van inkomsten., 1
    - Houtverkoopingen., 2
    - Verpachtingen., 3
    - Veeren over de rivieren., 4
    - Uitgangen en erfpachten., 5
    - Visscherijen., 6
    - Restant-rekening., 7
    - Staat van verkochte domeinen onder het Fransche bestuur., 8
    - W.C. Warmelo te Wije, dat het door hem gepachte land hem voor den ouden huurprijs mag worden gelaten., 9
    - Staat van verschuldigde sommen door gemeentebesturen., 10
    - G.I. Hemmer en R. Wissinck, verrekening van pacht over 1813., 11
    - Grond- en Polderlasten., 13
    - Overgave van goederen van het gesticht der invaliden aan het Departement van Oorlog., 14
    - H. Westerhof te Almelo, om de sloptiend in natura te voldoen., 15
    - Contentieus., 16
    - Verkoop van gemeentegoederen tijdens het Fransche bestuur., 17
    - Vacante boedels., 18
    - Restitutie van pachtpenningen voor gesequestreerde visscherijen ontvangen., 19
    - Overgifte der domeinen., 20
    - Uitgangen of tynsen aan den graaf van Rechteren betaald., 21
    - Opgave der perceptiën op de restanten van kapittelgoederen., 22
    - Staten van ontvang en uitgaaf van verkochte domeinen gedurende het sequester gedaan., 23
  - Friesland., 10
    - Staten van inkomsten., 1
    - Houtverkooping in het Oranjewoud., 2
    - Heerenveen., 3
    - Veeren over de rivieren., 4
    - Veeren over de rivieren., 5
    - Bosschen en wateren., 6
    - Verpachting van den Slaperdijk., 7
    - Verkoop van opzichterswoningen., 8
    - Tollen., 9
    - Rekeningen wegens geleverd hout aan de Schoterbrug., 10
    - Overneming der domeinen van Ameland., 11
    - Restant rekening., 12
    - Staat van verschuldigde sommen door gemeentebesturen., 13
    - Staten van verkochte goederen tijdens het Fransche bestuur., 14
    - Contentieus., 15
    - Verkoop van gemeentegoederen tijdens het Fransche bestuur., 16
    - Restitutie van pacht voor gesequestreerde visscherijen., 17
    - Opgaven der perceptiën van restanten van kapittelgoederen., 18
    - Staat van ontvang en uitgaaf van verkochte domeinen gedurende de sequestratie gedaan., 19
    - Surseance van executie tegens pachters van visscherijen., 20
    - Uitgangen en erfpachten., 21
  - Wester Eems (Groningen)., 11
    - Staten van inkomsten., 1
    - Kantoor Meppel., 2
    - Uitgangen en erfpachten., 4
    - Veeren over de rivieren., 5
    - Bestekken wegens het graven van wetslooden., 6
    - Declaratie van Casper Jochems., 7
    - Restant rekening., 8
    - Staten van verschuldigde sommen door gemeentebesturen., 9
    - Staten van verkochte goederen onder het Fransche bestuur., 11
    - Gepretendeerd recht van eigendom op den grond tusschen die Ooster- en Heerepoort te Groningen., 12
    - Contentieus., 13
    - Voldoening van roggepacht door J. Gol te Uffelte., 14
    - Vacante boedels., 15
    - Verkoop van gemeentegoederen tijdens het Fransche bestuur., 17
    - Uitkeering van het provenu der grasgewassen van de fortificatiën over 1813 en 1814 aan de stad Groningen., 18
    - Restitutie van pacht voor gesequestreerde visscherijen ontvangen., 19
    - R. Roelofs te Uffelte en L.A. Steenbergen te Zuidwolde om vermindering van roggepacht., 20
    - Opgaven der perceptiën op de restanten der kapittelgoederen., 21
    - Staten van ontvang en uitgaaf voor verkochte domeinen gedurende het sequester gedaan., 22
    - Grond- en Polderlasten., 23
- Kroongoederen, 3
  - Thesaurie., 12
    - Rekening en verantwoording., 1
    - Staten van 's Keizers en 's Konings Huis., 2
  - Dienst van den Intendant., 12
    Aanvragen als inv.nr. 12
    - Sequestratie., 1
    - Meubelen voor het Hotel van den Engelschen ambassadeur., 2
    - Vermiste archieven., 3
    - Overstortingen en betalingen., 4
    - Surveillance der politie., 5
    - Verhuringen en verpachtingen., 6
    - Ameubelement voor het paleis der prinses., 7
    - Voormalige ambtenaren., 8
    - Meubelen gezonden aan den Hofmaarschalk., 9
    - Begrooting voor 1814., 10
    - Etablissement der directie in het Hotel der Intendance te Amsterdam., 11
    - Generaal rapport over de situatie der goederen., 12
    - J.L. Klopman om remissie van boete wegens het weiden van schapen in het Hoogsoerderbosch., 13
    - Geëmployeerden bij de paleizen., 14
    - Overgave van het beheer der paleizen aan de Hofcommissie., 15
    - Pretentiën ten behoeve van ingezetenen., 16
    - Bezoldigingen., 17
  - Dienst van den Groot Maarschalk., 13
    - Inventarissen van meubelen., 1
    - Meubelen onder bewaring der concierges., 2
    - Ameubelement van het paleis te Utrecht., 3
    - Bezoldigingen., 4
    - Voormalige ambtenaren., 5
    - Onderhoud van linnen enz., 6
    - Inventaris van linnen. Hotel des pages in Oost Friesland., 7
    - Ameubelement van het paleis te Amsterdam., 8
    - Fondsen aan den Heer Hoynck van Papendrecht uit Parijs toegezonden en onder den directeur van politie te Amsterdam berustende., 9
- Diversen, 4
  - Correspondentie en staten betreffende de dotatiën, onder het Franche bestuur gedaan aan:, 14
    - Generaal Sebastiani, 1814.
    - Hertog van Massa, 1814.
    - Prinses Pauline van Borghese, 1814.
    - Hertog van Padua, 1814.
    - Graaf de la Valette, 1814.
  - Agenda., 1813 December 8 - 1814 December 31; 15
    Bevat ook de stukken betreffende Registratie en het Zegel
  - Repertorium., 1813-1815; 16
    Vermeldt boven de hiervoren genoemde dossiers ook de dossiers betreffende Registratie, Zegel enz.
  - Staten der domeingoederen in het Departement van de Zuiderzee, herkomstig van het Huis van Nassau, van de Duitsche Orde, van adellijke kapittels van van "den Lande"., 1814; 17
  - Staten der zuivere inkomsten van de domeinen, en Staten der nog verschuldigde kooppenningen van verkochte domeinen, opgemaakt en ingezonden door de Directeuren van de registratie, het zegel en hypotheekrechten in de onderscheidene Noord-Nederlandsche departementen., 1814; 18
- Supplement, 5
  - Expeditieboek van de hoofddirectie van de Registratie., 1815; 19; 1 deel